# 实务问题求助陈版主

提问人：lj304013967 时间：2017-05-31 15:41:14
求助陈版主： 1 、 设有两个以上机构并实行统一核算的纳税人，将货物从一个机构移送其他机构用于销售，但相关机构设在同一县（市）的除外，在会计处理上是否应该确认主营业务收入？ 2 、 将自产、委托加工或购买的货物作为投资，提供给其他单位或个体经营者，在会计处理上是否应该确认主营业务收入？账务处理如下是否正确： 借:长期股权投资贷: 贷:其他业务收入应交税费-应交增值税(销项税额) 借:其他业务成本 贷:原材料 3 、 增值税、所得税均免税的企业，购进促销品，促销商品为非免税商品，取得普票更有利还是取得专票更有利呢？个人认为取得专票更有利，账务处理如下，请问分析是否正确？ 我们虽然是免税企业专票不能抵扣，但我们购进的促销品大多是不免税的，如果开具普通发票，会计处理如下： 取得原材料/库存商品时： 借：原材料 /库存商品 （价+税） 117 贷：应付账款 117 领用促销品时： 借：销售费用 （价+税） 117贷：其他业务收入 （价） 100 应交税费-应交增值税-销项税额 （税） 17 借：其他业务成本 （价+税） 117贷：原材料 /库存商品 （价+税） 117 由上述分录可知，开具普通发票，如果促销品不是免税品的，我们将会承担增值税 17 元。
开具专票，取得原材料/库存商品时： 借：原材料 /库存商品 （价） 100 应交税费-应交增值税-进项税额 （税） 17贷：应付账款 117 领用促销品时： 借：销售费用 （价+税） 117 贷：其他业务收入 （价）
100 应交税费-应交增值税-销项税额 （税） 17 借：其他业务成本 （价） 100 贷：原材料 /库存商品 （价）
100 由上述分录可知，开具专用发票，如果促销品不是免税品的，我们也不会缴纳增值税，成本费用会降低 17 元。 综上所述：因公司购进促销品的量大，我们是否可以建议尽量取得增值税专用发票，以减少税务成本。

回答人：chenyiwei
1 、取决于该项内部调拨交易是否具有商业实质，例如是否按市场公允价值结算款项，还是无偿调拨；是否属于常规交易。 2 、如果是本企业正常经营过程中的商品或产品作为对价用于对外投资，可以确认主营业务收入或其他业务收入。其他情况一般不可以。 3 、专门为促销目的购入的赠品，在购入时就应当直接计入销售费用，领用时不重复确认收入，见《讲解 2010 》P21。